【裁判字號】    99,上易,2669
【裁判日期】    991215
【裁判案由】    傷害
【裁判全文】
臺灣高等法院刑事判決                99年度上易字第2669號
上  訴  人
即  被  告  郭克義
上列上訴人因傷害案件，不服臺灣臺北地方法院99年度易字第179
號，中華民國99年10月29日第一審判決（起訴案號：臺灣臺北地
方法院檢察署98年度偵字第10624號），提起上訴，本院判決如下
：
    主  文
上訴駁回。
    理  由
一、依刑事訴訟法第350條、第361條、第362條、第367條規定，
    不服地方法院之第一審判決而上訴者，須提出上訴書狀，並
    應敘述具體理由，為上訴必備之程式；其所提出之書狀未敘
    述上訴理由，或僅曾以言詞陳述上訴理由者，均應於上訴期
    間屆滿後20日內補提理由書於第一審法院。第一審法院經形
    式審查，認逾期未補提上訴理由者，應定期間先命補正；逾
    期未補正者，為上訴不合法律上之程式，應以裁定駁回。倘
    已提出上訴理由，但所提非屬具體理由者，則由第二審法院
    以上訴不合法律上之程式，判決駁回。而所謂具體理由，必
    係依據卷內既有訴訟資料或提出新事證，指摘或表明第一審
    判決有何採證認事、用法或量刑等足以影響判決本旨之不當
    或違法，而構成應予撤銷之具體事由，始克當之（例如：依
    憑證據法則具體指出所採證據何以不具證據能力，或依憑卷
    證資料，明確指出所為證據證明力之判斷如何違背經驗、論
    理法則）；倘僅泛言原判決認定事實錯誤、違背法令、量刑
    失之過重或輕縱，而未依上揭意旨指出具體事由，或形式上
    雖已指出具體事由，然該事由縱使屬實，亦不足以認為原判
    決有何不當或違法者（例如：對不具有調查必要性之證據，
    法院未依聲請調查亦未說明理由，或援用證據不當，但除去
    該證據仍應為同一事實之認定），皆難謂係具體理由，俾與
    第二審上訴制度旨在請求第二審法院撤銷、變更第一審不當
    或違法之判決，以實現個案救濟之立法目的相契合，並節制
    濫行上訴，最高法院97年度台上字第892號判決意旨參照。
二、本件上訴人即被告郭克義不服原審判決，於民國99年11月10
    日具狀提起第二審上訴，惟其僅於上訴狀中載明本人從事資
    源回收十多年來從未與人爭執，攜帶剪刀係為怕別人尾隨糾
    纏，而作為自衛之工具。本人在這解除戒嚴的自由地十多年
    ，從未受法律保障，每天忍病痛走10多小時賺幾十元，可有
    健保卡看病，沒有病隨便編織理由就將本人送往療養院，亂
    吃藥，實令人不解云云。經查，被告犯行業經告訴人曲同興
    與證人郭佩貞證述綦詳，且有臺北市聯合醫院仁愛院區驗傷
    證明書、自願受搜索同意書、扣押筆錄、扣押物品目錄表、
    扣押物品收據、扣案物即剪刀之照片2張、臺北市政府警察
    局大安分局傷害案件98年4月30日查訪表及監視器翻拍照片8
    張等在卷可佐，堪認屬實。而被告之精神狀況，亦經原審依
    台北市聯合醫院松德院區之精神鑑定報告書及病歷資料顯示
    被告之病情若未受治療而繼續進展，自有再犯與危害公共安
    全之虞，而認有施以監護之必要，洵屬的論。被告執上理由
    提起上訴，並未依據卷內既有訴訟資料提出新事證，指摘或
    表明原審判決有何採證認事、用法等足以影響判決本旨之不
    當或違法，而構成應予撤銷之具體事由，揆諸首揭規定，其
    上訴自屬不合法律上之程式，應予駁回，並不經言詞辯論為
    之。
三、應依刑事訴訟法第367條前段、第372條，判決如主文。
中    華    民    國    99    年    12    月     15   日
                  刑事第十二庭審判長法  官   蔡永昌
                                    法  官   蔡新毅
                                    法  官   蘇隆惠
以上正本證明與原本無異。
不得上訴。
                                    書記官   楊妙恩
中    華    民    國    99    年    12    月    15    日

司法院資訊處製作；財團法人民間司法改革基金會備份。
